臺灣臺中地方法院刑事判決　　　　　　　96年度訴字第3410號
公　訴　人　臺灣臺中地方法院檢察署檢察官
被　　　告　甲○○
　　　　　　丙○○
上列被告等因妨害自由等案件，經檢察官提起公訴（96年度偵字
第8717號），本院判決如下：
    主    文
甲○○共同犯剝奪他人行動自由罪，處有期徒刑陸月，如易科罰
金，以新臺幣壹仟元折算壹日，減為有期徒刑月，如易科罰金
，以新臺幣壹仟元折算壹日。又共同犯恐嚇危害安全罪，處有期
徒刑貳月，如易科罰金，以新臺幣壹仟元折算壹日，減為有期徒
刑壹月，如易科罰金，以新臺幣壹仟元折算壹日。應執行有期徒
刑肆月，如易科罰金，以新臺幣壹仟元折算壹日。緩刑貳年。
丙○○共同犯剝奪他人行動自由罪，處有期徒刑捌月，減為有期
徒刑肆月，如易科罰金，以新臺幣壹仟元折算壹日。又共同犯恐
嚇危害安全罪，處有期徒刑肆月，減為有期徒刑貳月，如易科罰
金，以新臺幣壹仟元折算壹日。應執行有期徒刑陸月，如易科罰
金，以新臺幣壹仟元折算壹日。緩刑貳年。
    犯罪事實
一、丙○○與乙○○係男女朋友關係，丙○○因與乙○○發生感
    情糾紛，為達到與乙○○談論感情之目的，竟與其友人甲○○基於共同恐嚇危害他人安全及剝奪他人行動自由之犯意聯
    絡，於民國96年1月22日上午8時40分許，由丙○○駕駛其所
    有車牌6103—LF號自小客車搭載甲○○，前往臺中縣沙鹿鎮
    ○○路65號前，先由丙○○將乙○○自其所騎乘之機車上架
    離，甲○○即開啟自小客車後座車門，並以強拉方式，將乙○○推入自小客車後座內，丙○○則負責將乙○○所騎乘之
    機車牽移至路邊，待丙○○亦進入後座後，甲○○立即將車
    門反鎖，並駕駛該自小客車往臺中縣龍井鄉大肚山附近之產
    業道路行駛，沿途丙○○並將乙○○之頭部按壓在其大腿上
    ，丙○○、甲○○即以此強暴方式，剝奪乙○○之行動自由
    ；而在行駛過程中，丙○○並曾對乙○○出言嚇稱：「要將
    你綁架及撕票」等足以致生危害於生命之恐嚇言語，致使乙○○因而心生畏懼；在乙○○遭丙○○、甲○○二人強押進
    自小客車內之過程，有路人發現而報警處理，承辦員警要求
    乙○○之妹蔡沛如撥打電話與丙○○、甲○○聯絡，告知警
    方要求渠等至臺中縣警察局清水分局沙鹿分駐所到案說明，
    丙○○、甲○○遂駕車載乙○○前往沙鹿分駐所，在行駛途
    中，丙○○接續對乙○○出言嚇稱：「若至分駐所時亂講話
    的話，將對你不利」等足以致生危害於生命、身體之恐嚇言
    語，致使乙○○因而心生畏懼，以致在沙鹿分駐所內不敢將
    遭到妨害自由及恐嚇之情告知警方；待雙方在沙鹿分駐所說
    明各自返家離去後，丙○○又接續於96年1月22日13時30分
    許、13時54分許，以其所有門號0000000000號行動電話，撥
    打電話予乙○○，再度對乙○○嚇稱：「出門小心一點，不
    要讓我遇到，若遇到會讓你死得很難看」等足以致生危害生
    命之恐嚇言語，致使乙○○因而心生畏懼。嗣經乙○○報警
    處理，因而獲悉上情。
二、案經臺中縣警察局清水分局報告臺灣臺中地方法院檢察署檢
    察官偵查起訴。
    理    由
一、訊據被告丙○○、甲○○對於上揭時地，強行將被害人乙○○架離其所騎乘之機車，強押被害人乙○○上車及將其頭部
    按壓在被告丙○○大腿上，以此強暴方式剝奪被害人乙○○
    之行動自由，並先後四次接續對被害人乙○○為足以致生危
    害生命、身體之恐嚇言語，致使被害人乙○○因而心生畏懼
    等情，業均坦認屬實，核與被害人乙○○於警詢、偵查及本
    院中之指述情節相符，並有路口監視器錄影畫面翻拍照片六
    張、臺中縣警察局員警工作紀錄簿影本一份、被告丙○○車
    籍查詢—基本資料詳細畫面一份、電話通聯紀錄一份在卷可
    稽，被告丙○○、甲○○自白供述與現有事證相符，應堪置
    信。本件事證已臻明確，被告丙○○、甲○○犯行，均堪認
    定。
二、核被告丙○○、甲○○所為，均係犯刑法第三百零二條第一
    項之剝奪他人行動自由罪、第三百零五條之恐嚇危害安全罪
    。被告丙○○、甲○○二人就前開剝奪他人行動自由罪、恐
    嚇危害安全罪二者間，有共同實行犯罪之犯意聯絡及行為分
    擔，為共同正犯。而被告丙○○、甲○○先後四次之恐嚇危
    害安全犯行，其時間密接，侵害法益同一，且均係為達同一
    目的，應為接續犯之包括一罪關係。而被告丙○○、甲○○
    所犯前開剝奪他人行動自由罪、恐嚇危害安全罪二者間，其
    犯意各別，行為互殊，法益亦異，應予分論併罰。爰審酌被
    告丙○○為達與被害人乙○○談論感情糾紛之問題，竟夥同
    友人即被告甲○○共同以妨害自由及恐嚇之手段，迫使被害
    人乙○○不得不就範，被告丙○○、甲○○絲毫不知尊重被
    害人乙○○之自主權利，渠等行為誠屬可議，惟因被告丙○○、甲○○於犯罪後，業經坦承全部犯行，犯後態度良好，
    被告丙○○並與被害人乙○○達成和解，徵得被害人乙○○
    之諒解，此有和解書一份在卷為憑，且被害人乙○○亦於本
    院中到庭表示原諒被告丙○○、甲○○二人，另考量被告甲○○係被告丙○○找來協助犯案等一切情狀，分別量處如主
    文所示之刑，並均合併定其應執行之刑及就被告甲○○部分
    併予諭知易科罰金之折算標準，以示懲儆。查：本案被告丙○○、甲○○之犯罪時間，均係在96年4月24日以前，依中
    華民國九十六年罪犯減刑條例第二條第一項第三款、第七條
    之規定，減輕其宣告刑二分之一，故被告丙○○、甲○○原
    分別宣告之有期徒刑應各減為二分之一後，並合併定其應執
    行之刑及依該減刑條例第九條之規定，均併予諭知易科罰金
    之折算標準。末查：被告甲○○素行良好，前無不良刑案前
    科，而被告丙○○未曾因故意犯罪受有期徒刑以上刑之宣告
    ，此有臺灣高等法院被告前案紀錄表各一份在卷可稽，且被
    告丙○○業與被害人乙○○在偵查中達成和解，徵得被害人
    乙○○之諒解，業如前述，復以，被害人乙○○於本院中到
    庭陳稱目前已與被告丙○○復合，不願再追究，亦不希望被
    告丙○○、甲○○留下污點或被關等情，本院考量被害人乙○○之個人意見及被告丙○○因一時衝動，即夥同被告甲○○，圖以暴力方式，解決男女朋友間之感情問題，以致觸犯
    刑責，被告丙○○、甲○○經此偵審教訓，當已知所警惕，
    信無再犯之虞，爰均併予諭知緩刑二年，用啟自新。
據上論斷，應依刑事訴訟法第二百七十三條之一第一項、第二百
九十九條第一項前段，刑法第二十八條、第三百零二條第一項、
第三百零五條、第五十一條第五款、第四十一條第一項前段、第
七十四條第一項第一款，刑法施行法第一條之一第一項、第二項
前段，中華民國九十六年罪犯減刑條例第二條第一項第三款、第
七條、第九條，判決如主文。
中　　華　　民　　國　　96　　年　　11　　月　　13　　日
                  刑事第五庭    法  官  巫淑芳
上正本證明與原本無異。
如不服本判決，應於收受送達後10日內向本院提出上訴書狀（應
敘述具體理由並附繕本）。
上訴書狀如未敘述理由，應於上訴期間屆滿後20日內補提理由書
於本院。
                                書記官  王麗麗
中　　華　　民　　國　　96　　年　　11　　月　　2 　　日
附錄論罪科刑法條：
中華民國刑法第302條：
私行拘禁或以其他非法方法，剝奪人之行動自由者，處五年以下
有期徒刑、拘役或三百元以下罰金。
因而致人於死者，處無期徒刑或七年以上有期徒刑，致重傷者，
處三年以上十年以下有期徒刑。
第一項之未遂犯罰之。
中華民國刑法第305條：
以加害生命、身體、自由、名譽、財產之事，恐嚇他人致生危害
於安全者，處二年以下有期徒刑、拘役或三百元以下罰金。
